臺灣高雄地方法院刑事判決           100年度審訴字第1941號
公  訴  人  臺灣高雄地方法院檢察署檢察官
被      告  謝昇宏
上列被告因搶奪等案件，經檢察官提起公訴（100 年度偵字第13
940 號），被告於準備程序中就被訴事實為有罪之陳述，經本院
告知簡式審判程序之旨，並聽取被告與公訴人之意見後，本院合
議庭裁定由受命法官獨任進行簡式審判程序，判決如下：
    主  文
謝昇宏犯搶奪罪，共貳罪，各處有期徒刑拾壹月。應執行有期徒
刑壹年捌月。
    事實及理由
一、犯罪事實：
    謝昇宏意圖為自己不法之所有，基於搶奪之犯意，分別為下
    列犯行：
  (一)於民國100 年3 月27日下午7 時5 分許，騎乘車牌號碼經變
    造車號不詳之重型機車（原車牌號碼為XLT-453 號），行經
    高雄市○○區○○街133 號「錢源涮涮鍋」前，見歐佳怡手
    持手提包正要開啟車牌號碼5656-E6 號自小客車之後車門，
    趁歐佳怡不備之際，徒手搶奪歐佳怡之手提包（內有身分證
    、印章、信用卡2 張、金融卡1 張、健保卡、現金新臺幣【
    下同】12,000元、鑰匙1 串、手機1 支等物），得手後立即
    逃離現場。
  (二)於100 年4 月11日下午4 時43分許，騎乘已懸掛其偽造之「
    HVT-1N1」號車牌之原車牌號碼為XLT-453號重機車（所涉行
    使偽造特種文書部分另經檢察官偵查中），行經高雄市○○
    區○○路長安巷「85度c 咖啡店」旁時，見陸麗琴手持手提
    包徒步行走，趁陸麗琴不備之際，徒手搶奪陸麗琴之手提包
    （內有手機1 支、桌球拍1 支、外套1 件等物），得手後立
    即逃離現場。
  (三)嗣於100 年4 月18日，謝昇宏因另涉他案為警查獲，經警調
    閱現場錄影監視器畫面而知悉上情。
二、證據：
    上開犯罪事實，有下列證據可資證明：
  (一)證人及被害人歐佳怡、陸麗琴於警詢中之指述。
  (二)100 年3 月27日路口監視器畫面翻拍照片6 張、100 年4 月
    11日路口監視器畫面翻拍照片6 張。
  (三)高雄市警察局左營分局扣押筆錄暨扣押物品目錄表各1 份、
    查獲照片8 張、車輛詳細資料報告、高雄市政府警察局楠梓
    分局楠梓派出所治安事故摘要報告表。
  (四)被告之自白。
三、論罪科刑：
    核被告謝昇宏所為，係犯2 次刑法第325 條第第1 項之搶奪
    罪。被告所犯上開2 罪間，犯意各別、行為互殊，應予分論
    併罰。又被告於偵訊及本院審理中均爭執：本件2 次犯行均
    係其自首的等語。惟查，本件犯罪事實(二)所示行為，係因員
    警調取100 年4 月11日案發現場之監視錄影畫面，該照片清
    楚拍出被告正面長相，復調閱上開犯罪事實(一)所示之同年3
    月27日案發現場監視錄影器照片，發現該次行為人所騎乘之
    機車與同年4 月11日被告騎乘之機車為相同車款、顏色相同
    、且均裝有車籃及照後鏡等情，而在客觀上已鎖定並足以懷
    疑本件2 次搶奪行為係由被告所為，遂於被告另涉同年4 月
    18日之搶奪案件為警查獲時，於警詢中分別提示上開2 次該
    監視錄影照片，被告遂承認該2 次犯行等節，有本院100 年
    8 月15日公務電話紀錄、高雄市政府警察局楠梓分局楠梓派
    出所治安事故摘要報告表、被告之警詢筆錄等在卷足憑，顯
    見檢察官認被告有自首之情事，容有誤會，而被告亦稱其有
    首情形適用等語，並無足採，併此敘明。爰審酌被告正值青
    壯之年，不思正途以獲取所需，竟乘人不備，搶取被害人之
    財物，所為危害社會治安甚鉅，且造成被害人內心恐懼甚深
    ；又被告前因偽造文書、搶奪案件，經本院以96年度訴字第
    4916號判處有期徒刑1 年、8 月、10月、8 月、8 月、5 月
    、3 月，應執行有期徒刑4 年確定（未構成累犯），有其被
    告院內裁判案件紀錄表及前揭臺灣高等法院被告前案紀錄表
    各1 份在卷可按，足認平日素行非佳，復無悔悟之心，竟於
    前開案件假釋期間猶再犯本案，實有可議；惟念其犯罪後尚
    知坦承全部犯行，態度尚可，復參酌其犯罪動機、手段、目
    的及所生之危害等一切情狀，認檢察官具體求刑各處有期徒
    刑11月，尚屬適當，爰分別量處如主文所示之刑，並定應執
    行之刑，以資懲戒。
四、末公訴意旨認：前因行使偽造特種文書及搶奪案件，經臺灣
    高雄地方法院以96年度訴字第4916號判處有期徒刑1 年、8
    月、10月、8 月、8 月、5 月及3 月，應執行有期徒刑4 年
    ，竟於假釋期間復犯本案，其顯具有犯罪習性，有期徒刑之
    執行，實已不足矯正之，並請依刑法第90條之規定，令於刑
    之執行前，入勞動場所強制工作等語。惟查被告先前雖涉有
    多次搶奪犯行經本院判決有罪在案，然審諸其前自99年8 月
    20日縮短刑期假釋出監後，經過約半年以上始再實施本件2
    次搶奪犯行，故客觀上實難率爾據此認定其果有竊盜之犯罪
    習慣，或因遊蕩或懶惰成習而犯罪。況本院業已審酌諸般客
    觀事實而量處如主文所示之刑，並認處以上開徒刑即為適當
    ，倘若再另行宣告強制工作，顯屬過重。基於上開說明，本
    件實無併予宣告強制工作之必要，附此敘明。
據上論斷，應依刑事訴訟法第273 條之1 第1 項、第284 條之1
、第299 條第1 項前段，刑法第325 條第1 項、第51條第5 款，
判決如主文。
本案經檢察官李怡增到庭執行職務。
中    華    民    國   100    年    8     月    25    日
                刑事第十庭    法  官    呂明燕
以上正本證明與原本無異。
如不服本判決應於收受送達後10日內向本院提出上訴書狀，並應
敘述具體理由；如未敘述上訴理由者，應於上訴期間屆滿後20日
內向本院補提理由書（均須按他造當事人之人數附繕本）「切勿
逕送上級法院」。
中    華    民    國   100    年    8     月    25    日
                              書記官    張琇晴
附錄本判決論罪科刑之法條：
中華民國刑法第325條
意圖為自己或第三人不法之所有，而搶奪他人之動產者，處 6 月
以上 5 年以下有期徒刑。
因而致人於死者，處無期徒刑或 7 年以上有期徒刑，致重傷者，
處 3 年以上 10 年以下有期徒刑。
第 1 項之未遂犯罰之。